臺灣臺南地方法院刑事判決　　　　　　　　　　　　　九十一年度訴字第五四三號
　　公　訴　人　臺灣台南地方法院檢察署檢察官
　　被　　　告　甲○○
　　選任辯護人　陳惠菊
　　被　　　告　丁○○
　　選任辯護人　李合法
　　　　　　　　陳玉潔
　　被　　　告　戊○○
　　選任辯護人　蘇建榮
　　被　　　告　丙○○
　　選任辯護人　王錦川
右列被告因偽造貨幣案件，經檢察官提起公訴（九十一年度偵字第七六一、一○一八
、一三一九、二四六一、三二七三號），本院判決如左：
    主  文
侯銘  共同意圖供行使之用，而偽造幣券，處有期徒刑柒年；扣案之偽造新台幣伍拾
元硬幣中間銅質部分貳枚、偽造伍拾元硬幣貳佰拾貳枚、小剉刀壹支、測釐器壹台、
電鑽板手壹支、大沖床壹台、小沖床壹台、洗銅機壹台、送銅料機壹台、進口原料木
箱壹只、封口機壹台、秤重機壹台、劃線機壹台、伍拾元硬幣半成品壹小批、模具貳
組（共肆塊）、製造伍拾元模具（正反面）壹組、墊片參塊、製造偽幣內圓模具壹組
、製造偽幣外圓模具壹組、研磨機壹台、模具固定器壹台、電磁鐵壹台、電筆壹支、
固定鉗壹台、製造模具工具壹批、供偽幣磨光之石材參袋，均沒收；又未經許可，持
有可發射子彈具有殺傷力之改造玩具手槍，處有期徒刑壹年，併科罰金新台幣伍萬元
，罰金如易服勞役，以銀元佰元即新台幣玖佰元折算壹日；扣案之仿BERETTA廠半
自動手槍製造之金屬玩具手槍壹支、子彈玖顆均沒收。應執行有期徒刑柒年拾月，併
科罰金新台幣伍萬元，罰金如易服勞役，以銀元佰元即新台幣玖佰元折算壹日，扣
案之偽造新台幣伍拾元硬幣中間銅質部分貳枚、偽造伍拾元硬幣貳佰拾貳枚、小剉刀
壹支、測釐器壹台、電鑽板手壹支、大沖床壹台、小沖床壹台、洗銅機壹台、送銅料
機壹台、進口原料木箱壹只、封口機壹台、秤重機壹台、劃線機壹台、伍拾元硬幣半
成品壹小批、模具貳組（共肆塊）、製造伍拾元模具（正反面）壹組、墊片參塊、製
造偽幣內圓模具壹組、製造偽幣外圓模具壹組、研磨機壹台、模具固定器壹台、電磁
鐵壹台、電筆壹支、固定鉗壹台、製造模具工具壹批、供偽幣磨光之石材參袋，仿BE
RETTA廠半自動手槍製造之金屬玩具手槍壹支、子彈玖顆均沒收。戊○○、丙○○、
丁○○共同意圖供行使之用，而偽造幣券，戊○○、丁○○各處有期徒刑陸年，丙○○處有期徒刑伍年陸月。扣案之偽造新台幣伍拾元硬幣中間銅質部分貳枚、偽造伍拾
元硬幣貳佰拾貳枚、小剉刀壹支、測釐器壹台、電鑽板手壹支、大沖床壹台、小沖床
壹台、洗銅機壹台、送銅料機壹台、進口原料木箱壹只、封口機壹台、秤重機壹台、
劃線機壹台、伍拾元硬幣半成品壹小批、模具貳組（共肆塊）、製造伍拾元模具（正
反面）壹組、墊片參塊、製造偽幣內圓模具壹組、製造偽幣外圓模具壹組、研磨機壹
台、模具固定器壹台、電磁鐵壹台、電筆壹支、固定鉗壹台、製造模具工具壹批、供
偽幣磨光之石材參袋，均沒收。
    事  實
一、侯銘  （綽號老獅）原係從事模具製造工作，民國九十年八月間，侯銘  因失業
    陷於無資力，竟貪圖不法利益，與戊○○基於共同犯意連絡，意圖供行使之用而
    偽造新台幣（下同）五十元硬幣，侯銘  先委由戊○○出面向不知情之許博星借
    得四十萬元，作為購買原料及製造、購入生產偽幣機具之資金，侯銘  又出面向
    不知情之房東承租台南縣安定鄉沙崙村二十八號後面鐵皮屋，作為生產偽幣之場
    所，由侯銘  負責提供原料、製造技術及機器維修，並指導戊○○如何生產偽幣
    ，二人即在該鐵皮屋內，接續偽造五十元硬幣，至九十年九月左右止，二人共同
    接續偽造面額計二百萬元左右之大批五十元硬幣，侯銘  則支付戊○○十萬元之
    真鈔，以作為酬勞，侯銘  嗣將生產之偽幣以一比三（即客戶以一萬元新台幣，
    購買面額三萬元之五十元偽幣）代價，販賣給高崑聖（高崑聖涉嫌偽造貨幣部分
    ，另案偵辦）、乙○○等人牟利。
二、侯銘  於九十年十月底，又基於同一偽造貨幣之接續犯意，與丙○○、丁○○基
    於共同犯意連絡，意圖供行使之用而偽造五十元硬幣，由丁○○出資三十萬元，
    作為購買原料及購入、製造生產偽幣機具之資金，由侯銘  向不知情之房東丁福
    成承租台南縣歸仁鄉○○村○○街一０七號之廠房，作為生產偽幣之場所，另丙○○因在外積欠約七、八萬元之債務，侯銘  乃代其清償債務，要求丙○○參與
    製造偽幣，並從工資中扣抵償還，侯銘  、丁○○、丙○○三人即在該前開廠房
    內，從九十年十二月初起，共同偽造五十元硬幣，侯銘  負責提供原料、製造技
    術及機器維修，並指導丁○○、丙○○如何生產偽幣，至九十一年一月初止，三
    人共同連續製造面額計約三百萬元左右之五十元偽幣，侯銘  與丁○○則將生產
    之偽幣以一比三之比例，轉售牟利，所得利潤由侯銘  、丁○○二人朋分。
三、侯銘  於九十年十月中旬，在台南市○○路○段四二０號住處，以八萬元之代價
    ，向不詳人士購買仿BERETIA 廠半自動手槍之玩具手槍換裝土造金屬槍管而成之
    具有殺傷力改造手槍一把及子彈十顆（九顆有殺傷力，一顆無殺傷力），未經許
    可而持有。
四、警方接獲初步線索後，報請臺灣台南地方法院檢察署檢察官指揮偵辦，經長期蒐
    證後，嗣於：
（一）九十一年一月十八日十二時五十五分許，在台南市○○路○段五九八巷八十九
      弄二十七號，逮捕戊○○、丙○○，並扣得偽造之新台幣五十元硬幣中間銅質
      部分二枚。
（二）於九十一年一月二十四日二十二時三十分許，在台南市○○路○段四三八巷五
      十弄九號二樓逮捕侯銘  ，並扣得侯銘  以偽幣買得之七星牌香菸三包，並於
      其駕駛之ＶＹ─三四四二號自小客車內實施搜索，查獲偽造五十元硬幣二百十
      二枚、小剉刀一支、測釐器一台、電鑽扳手一支；警方復依侯銘  之帶領，至
      台南縣歸仁鄉○○村○○街一０七號之廠房內，查獲大沖床一台、小沖床一台
      、洗銅機一台、送銅料機一台、進口原料木箱一只、封口機一台、秤重機一台
      、劃線機一台、五十元硬幣半成品一小批、改造手槍一把、改造子彈十顆。
（三）於九十一年一月二十九日十七時三十分許，在台南市○○區○○路二十九巷二
      十號「東升汽車水箱鋁製品工廠」前之鹽水溪大圳內，查獲侯銘  棄置之模具
      二組（共四塊）。
（四）於九十一年三月二十六日十五時許，在台南縣佳里鎮六安里六安十二之十號旁
      ，逮捕丁○○，並查扣製造拾圓模具（正反面）一組、製造五十元模具（正反
      面）一組、墊片三塊、製造偽幣內圓模具一組、製造偽幣外圓模具一組、研磨
      機一台、模具固定器一台、電磁鐵一台、電筆一支、固定鉗一台、製造模具工
      具一批、供偽幣磨光之石材三袋。
五、案經台南縣警察局佳里分局報告及內政部警政署刑事警察局移送台灣台南地方法
    院檢察署檢察官偵查起訴。
    理  由
一、訊據被告侯銘  、戊○○、丙○○、丁○○對右揭事實坦承不諱，互核其所供情
    節相符，且有扣案之偽造國幣、大批偽造工具等可證，而其所偽造之五十元硬幣
    幣紋模糊、窗格粗糙及無階梯，材質成分與真幣不同，係屬偽幣，亦有中央銀行
    發行局九十一年三月五日台央發字第○九一○○一四五六八號函在卷可佐，是被
    告侯銘  、戊○○、丙○○、丁○○偽造國幣罪行至堪認定。
二、被告侯銘  持有槍彈之事實，除其自白外，亦有扣案之槍彈可證，而扣案之手槍
    壹支係仿BERETTA廠半自動手槍製造之金屬玩具手槍，槍枝外觀具黑色漆質，滑
    套有PIE TRO BERETTA GARDONEVTCAL 9short及FS-9708字樣，槍管已換裝土造金
    屬槍管，長約96mm、外徑約14mm、內徑約9.4mm，該槍枝具完整之裝填、閉鎖和
    擊發裝置，功能均正常，機械性能良好，可擊發適用之子彈，具有殺傷力；扣案
    子彈十顆中，其中二顆係口徑9mm之制式半自動手槍彈，彈殼外部具銹蝕現象，
    其一可擊發具殺傷力，另一無法擊發，係不發彈，其餘八顆為土造金屬彈殼加裝
    直徑約8.8mm金屬彈頭而成之土造子彈，均可擊發，均具殺傷力，並有刑事警察
    局九十一年二月二十二日刑鑑字第○九一○○二二六九七號函在卷可稽，被告侯
    銘  此部分犯行亦堪認定。
三、核被告侯銘  、戊○○、丙○○、丁○○所為，係犯妨害國幣懲治條例第三條第
    一項之偽造國幣罪，被告侯銘  另犯槍砲彈藥刀械管制條例第十一條第四項之未
    經許可持有槍械罪、第十二條第四項之無故持有子彈罪，其同時同地持有手槍、
    子彈，係一行為同時觸犯二項罪名，為想像競合犯，應依刑法第五十五條之規定
    ，從較重之未經許可持有手槍罪論科（公訴人認未經許可持有改造玩具手槍與子
    彈二罪，應分論併罰云云，尚有誤會，應予更正）。被告侯銘  與被告戊○○、
    丙○○、丁○○共同偽造國幣，均有犯意聯絡及行為分擔，皆為共同正犯。按妨
    害國幣懲治條例係刑法第一百九十五條偽造貨幣罪之特別法，依法律競合關係應
    依特別法之上開條例之規定論處，再被告偽造上開硬幣，僅侵害一個國家貨幣發
    行權之法益，應認係接續犯，構成單純一罪（高等法院九十年度上訴字第八六四
    號判決，亦採相同意見。公訴人認被告侯銘  與被告戊○○等人多次偽造國幣，
    時間緊接，手法相近，構成要件相同，為連續犯云云，尚有誤會，應予更正）。
    而被告侯銘  製造硬幣模具之行為，為偽造貨幣之階段行為，應為後者之高度行
    為所吸收，不另論罪。被告侯銘  共同偽造國幣罪與未經許可持有槍械罪間，犯
    意個別，行為互殊，構成要件不同，為數罪，應分論併罰。爰審酌被告侯銘  偽
    造國幣，販售圖利，且持有槍彈，對社會治安及經濟危害甚鉅，姑念其身有殘疾
    ，謀生不易，犯後又坦承犯行，量處如主文第一項所示之刑並定其應執行刑，罰
    金部分並諭知易服勞役之折算標準，以資懲儆。又被告侯銘  犯罪時之槍砲彈藥
    刀械管制條例第十九條第一項規定：「犯第七條、第八條、第十條、第十一條、
    第十二條第一項至第三項、第十三條第一項至第三項之罪，經判處有期徒刑者，
    應於刑之執行完畢或赦免後，令入勞動場所，強制工作，其期間為三年。」該項
    規定已於九十年十一月十四日修正公布廢除該強制工作之規定，於同年月十六日
    生效，自不得對被告為強制工作保安處分之諭知。復審酌被告戊○○、丙○○、
    丁○○均肢體健全，且年輕力壯，卻不思進取，僅因貪圖小利，竟鋌而走險，共
    同製造偽幣，危害社會經濟，惡性非輕，姑念其犯後坦承犯行，且非偽造國幣之
    主要技術提供者，其中丙○○更非出資者，僅為受僱用之人，惡性較丁○○、戊○○為輕，爰就戊○○、丁○○各量處有期徒刑六年，丙○○量處有期徒刑伍年
    陸月，以資懲儆。
四、扣案偽造之五十元硬幣成品貳佰拾貳枚，不問屬於犯人與否，應依妨害國幣懲治
    條例第六條宣告沒收；五十元硬幣中間銅質部分貳枚及伍拾元硬幣半成品壹小批
    係被告所有因犯罪所得之物，應依刑法第三十八條第一項第三款沒收；小剉刀壹
    支、測釐器壹台、電鑽板手壹支、大沖床壹台、小沖床壹台、洗銅機壹台、送銅
    料機壹台、進口原料木箱壹只、封口機壹台、秤重機壹台、劃線機壹台、模具貳
    組（共肆塊）、製造伍拾元模具（正反面）壹組、墊片參塊、製造偽幣內圓模具
    壹組、製造偽幣外圓模具壹組、研磨機壹台、模具固定器壹台、電磁鐵壹台、電
    筆壹支、固定鉗壹台、製造模具工具壹批、供偽幣磨光之石材參袋，係被告所有
    供犯罪所用之物，業據被告四人供明在卷，應依同條項第二款宣告沒收（另扣案
    之製造拾元硬幣模具（正反面）壹組，尚非公訴人所述犯罪事實所用或預備偽造
    伍十元硬幣所需之物，而公訴人復未對被告侯銘  起訴刑法第一百九十九條之罪
    而被告四人復未偽造十元硬幣，是尚難認其為預備供本案犯罪所用之物，爰不為
    沒收之諭知）。扣案之改造玩具手槍一支、子彈九顆（扣案十顆，一顆經鑑定無
    殺傷力，爰不為沒收之諭知），係屬於違禁物，爰依刑法第三十八條第一項第一
    款之規定宣告沒收。
四、據上論斷，應依刑事訴訟法第二百九十九條第一項前段，槍砲彈藥刀械管制條例
    第十一條第四項、第十二條第四項，妨害國幣懲治條例第三條第一項、第六條，
    刑法第十一條前段、第二十八條、第五十五條、第五十一條第五款、第四十二條
    二項、第三十八條第一項第一款、第二款、第三款，罰金罰鍰提高標準條例第一
    條前段、第二條，判決如主文。
本案經檢察官洪士傑到庭執行職務。
中      華      民      國      九十一      年      八      月    十三  日
                              臺灣臺南地方法院刑事第五庭
                                      法  官  石家禎
右正本證明與原本無異。
如不服本判決應於送達後十日內向本院提出上訴狀。
                                      書記官  凌昇裕
中      華      民      國      九十一      年      八      月    十三  日
附錄本案論罪科刑法條全文：
槍砲彈藥刀械管制條例第十一條第四項
未經許可，持有、寄藏或意圖販賣而陳列第一項所列槍砲者，處一年以上
七年以下有期徒刑，併科新臺幣七百萬元以下罰金。
槍砲彈藥刀械管制條例第十二條第四項
未經許可，持有、寄藏或意圖販賣而陳列子彈者，處五年以下有期徒刑，
併科新台幣三百萬元以下罰金。
妨害國幣懲治條例第三條(偽造與變造幣券罪)
意圖供行使之用，而偽造、變造幣券者，處無期徒刑或五年以上有期徒刑
，得併科五千元以下罰金。
妨害國幣懲治條例第六條(沒收)
犯本條例之罪者，其銀類、金類新舊各種硬幣，偽造、變造或損毀之幣券
，不問屬於犯人與否，沒收之。
